臺灣臺中地方法院民事裁定　　　96年度破字第25號
聲　請　人　甲○○即揚群貿易有限公司清算人
上列聲請人聲請宣告破產事件，本院裁定如下：
    主    文
聲請駁回。
聲請程序費用新臺幣壹仟元由聲請人負擔。
    理    由
一、聲請意旨略以：揚群貿易有限公司（以下簡稱為揚群公司）
    於民國95年7月3日申請解散登記，聲請人則經該公司股東決
    議選任為清算人，於清算期間，聲請人發現揚群公司資產僅
    有聲請人所保管之現金新臺幣（下同）1,815,992元與存款8
    67,796元，而債權人財政部中區國稅局申報營業稅及營利事
    業所得稅共790,340元，債權人財政部基隆關稅局關稅11,31
    6,318元、債權人超峰汽車實業有限公司帳款債權30,150元
    、債權人超亨企業行帳款債權261,500元，因公司財產不足
    清償前開債務，爰依公司法第89條及破產法規定，聲請准予
    裁定宣告揚群公司破產云云。
二、按現行破產法之破產制度，旨在就債務人之全部財產為分配
    ，使全體債權人能獲得平等之清償。又營業稅之稅款、滯報
    金、怠報金、滯納金及利息等稅捐之徵收，優先於普通債權
    ；在破產程序中先於他普通債權而受清償，此觀稅捐稽徵法
    第6條第1項、第49條、加值型及非加值型營業稅法第57條及
    破產法第112條之規定自明。而應繳或應補繳之關稅，應較
    普通債權優先清償，關稅法第95條第4項亦有規定。查本件
    聲請人主張揚群公司積欠財政部中區國稅局申報營業稅及營
    利事業所得稅共790,340元、財政部基隆關稅局關稅11,316,
    318元、超峰汽車實業有限公司帳款30,150元、超亨企業行
    帳款261,500元。而前開營業稅捐、關稅債權依法應較普通
    債權優先受償，且聲請人自承揚群公司僅有現金1,815,992
    元與存款867,796元，已不足清償所欠應優先清償之前開營
    業稅、關稅，自無聲請破產之必要。蓋聲請人之資產已不足
    清償前開稅捐，其他債權人更無受償之可能，倘予宣告破產
    ，反而須優先支付破產財團之管理、分配所生之費用及破產
    管理人之報酬等財團費用，將使破產財團之財產更形減少，
    將使優先債權人即稅捐機關之債權減少分配或無從分配，甚
    至不敷清償財團費用，其他債權人更無在破產程序受分配之
    可能，顯與破產制度之本旨不合（最高法院96台聲字第68號
    裁判可供參考）。本院因認聲請人聲請宣告揚群公司破產，
    顯無實益，從而，聲請人之聲請，為無理由，應予駁回。
三、依破產法第5條、民事訴訟法第95條、第78條，裁定如主文
    。
中　　華　　民　　國　　 96　　年　　3　　月　　14　　日
                     民事第三庭    法　官　陳卿和
以上正本係照原本作成。
如對本裁定不服，應於裁定送達後10日內向本院提出抗告狀（須
附繕本），並繳納抗告裁判費新臺幣1,000元。
中　　華　　民　　國　　 96　　年　　3　　月　　14　　日
                                   書記官　葉泰濃
